【裁判字號】    95,訴,500
【裁判日期】    950725
【裁判案由】    違反槍砲彈藥刀械管制條例
【裁判全文】
臺灣士林地方法院刑事判決               95年度訴字第500號
公  訴  人  臺灣士林地方法院檢察署檢察官
被      告  甲○○
                    樓
                    現另案羈押於士林看守所
上列被告因違反槍砲彈藥刀械管制條例案件，經檢察官提起公訴
（95年度偵字第2253號），被告於本院準備程序中就被訴之事實
為有罪之陳述，經本院合議庭裁定改由受命法官獨任依簡式審判
程序審理並判決如下：
    主  文
甲○○未經許可，寄藏彈藥之主要組成零件，處有期徒刑陸月，
併科罰金新台幣參萬元，有期徒刑如易科罰金以新台幣玖佰元即
銀元參佰元折算壹日，罰金如易服勞役以新台幣壹仟元折算壹日
。
扣案之火藥壹 罐（驗餘淨重零點零四公克）沒收。
    事  實
一、甲○○明知槍砲彈藥刀械管制條例所列槍砲、彈藥，非經中
    央主管機關許可不得寄藏、持有及意圖販賣而陳列。竟未經
    中央主管機關許可，於民國95年1 月11日，在不詳地點受年
    籍不詳之「任義明」之委託代為保管其所交付彈藥之主要組
    成零件火藥1 罐（驗餘淨重0.04公克）而收受寄藏之，嗣於
    95年1月14日晚間10時30分許，在臺北市○○區○○路47巷
    6 號前為警盤檢查獲，並在其所駕駛之車牌號碼9996－FJ號
    自小客車後車廂內扣得上開火藥1 罐。
二、案經臺北市政府警察局內湖分局報告臺灣士林地方法院檢察
    署檢察官偵查起訴。
    理  由
一、上揭犯罪事實，業據被告甲○○於警詢、檢察官偵查中及本
    院審理時坦承不諱，並有查獲之現場照片10張及火藥1 罐扣
    案可稽，而扣案之火藥經送內政部警政署刑事警察局檢驗，
    內含硝化甘油、硝化纖維等成分，認係雙基發射火藥，為槍
    砲彈藥刀械管制條例所規定之彈藥之主要組成零件，有內政
    部警政署刑事警察局95年2月27日刑鑑字第0950009954號鑑
    驗通知書1 紙附於偵查卷可參，事證明確，被告犯行堪予認
    定。
二、核被告甲○○所為，係犯槍砲彈藥刀械管制條例第13條第4
    項之未經許可寄藏彈藥之主要組成零件罪（起訴書原記載持
    有，實行公訴檢察官變更為寄藏）。按被告行為後，刑法第
    2 條法律變更適用及及第33條第5 款罰金最低額之規定、第
    41條易科罰金之標準、第42條易服勞役之標準，已於94年1
    月7 日經立法院修正三讀通過，總統命令公布，於95年7 月
    1 日施行，該法第2 條係規範行為後法律變更適用所生新舊
    法律比較適用之準據法，於新法施行後，應適用新法第2 條
    第1 項之規定，為「從舊從輕」之比較。又按行為後法律有
    變更者，適用行為時之法律。但行為後之法律有利於行為人
    者，適用最有利於行為人之法律，修正後刑法第2 條第1 項
    定有明文。被告於犯罪時之刑法第33條第5 款係規定「罰金
    ：1 元以上」，惟95年7 月1 日修正公布施行之刑法第33條
    第5 款則規定：「罰金：新台幣1 千元以上，以百元計算之
    。」，比較修正前後之規定，以修正前之規定，較有利於被
    告，則應依修正後刑法第2 條第1 項前段，適用修正前刑法
    第33條第5 款之規定。又被告行為時之刑法第42條第2 項前
    段規定：「易服勞役以1 元以上3 元以下折算1 日。」又被
    告行為時之易服勞役折算標準，業據修正前罰金罰鍰提高標
    準條例第2 條（於95年7 月1 日修正刪除）規定，就其原定
    數額提高為100 倍折算1 日，則本件被告行為時之易服勞役
    折算標準，最高得以以銀元300 元折算1 日，即新台幣900
    元折算1 日。惟95年7 月1 日修正公布施行之刑法第42條第
    3 項前段規定：「易服勞役以新台幣一仟元、二仟元或三仟
    元折算一日。」比較修正前後之易服勞役折算標準，以修正
    後之規定，較有利於被告，則應依修正後刑法第2 條第1 項
    後段規定，適用修正後之刑法第42條第3 項前段規定，定其
    折算標準。又被告於犯罪時之刑法第41條第1 項前段規定：
    「犯最重本刑為5 年以下有期徒刑以下之刑之罪，而受6 個
    月以下有期徒刑或拘役之宣告，因身體、教育、職業、家庭
    之關係或其他正當事由，執行顯有困難者，得以1 元以上3
    元以下折算1 日，易科罰金。」又修正前罰金罰鍰提高標準
    條例第2 條（於95年7 月1 日修正刪除）規定，就其原定數
    額提高為100 倍折算1 日，則本件被告行為時之易科罰金折
    算標準，最高得以銀元300 元折算1 日，經折算為新臺幣後
    ，應以新臺幣900 元折算為1 日。惟95年7 月1 日修正公布
    施行之刑法第41條第1 項前段則規定：「犯最重本刑為5 年
    以下有期徒刑以下之刑之罪，而受6 個月以下有期徒刑或拘
    役之宣告者，得以新臺幣1000元、2000元或3000元折算1 日
    ，易科罰金。」比較修正前後之易科罰金折算標準，以修正
    前之規定，較有利於被告，則應依修正後刑法第2 條第1 項
    前段，適用修正前刑法第41條第1 項前段規定，定其折算標
    準。爰審酌被告之品行、犯罪動機、目的、手段、所生危害
    及犯罪後坦承犯罪深表悔悟等一切情狀，從輕量處如主文第
    1 項所示之刑，並依修正前刑法第41條前段及修正後刑法第
    42 條 第3 項前段諭知易科罰金及易服勞役之折算標準。又
    扣案之火藥1 罐（驗餘淨重0.04公克），因屬槍砲彈藥刀械
    管制條例第4 條第2 項所指之彈藥主要組成零件，屬違禁物
    ，應依刑法第38條第1 項第1 款之規定，併予宣告沒收之。
據上論斷，應依刑事訴訟法第273 條之1 第1 項、第299 條第1
項前段，槍砲彈藥刀械管制條例第13條第4 項，修正後刑法第2
條第1 項、刑法第11條前段、修正前刑法第41條第1 項前段、修
正後刑法第42條第3 項前段，修正前罰金罰鍰提高標準條例第2
條，現行法規所定貨幣單位折算新台幣條例第2 條，判決如主文
。
本案經檢察官盧美如到庭執行職務
中    華    民    國    95    年    7     月    25    日
                  刑事第一庭法  官  賴邦元
以上正本證明與原本無異。
如不服本判決，應於判決送達後10日內，向本院提出上訴狀。
                            書記官  游意婷
中    華    民    國    95    年    7     月    25    日
槍砲彈藥刀械管制條例第13條
未經許可，製造、販賣或運輸槍砲、彈藥之主要組成零件者，處
 3 年以上10年以下有期徒刑，併科新台幣700 萬元以下罰金。
未經許可，轉讓、出租或出借前項零件者，處 1 年以上 7 年以
下有期徒刑，併科新台幣 500 萬元以下罰金。
意圖供自己或他人犯罪之用，而犯前二項之罪者，處 5 年以上有
期徒刑，併科新台幣 1 千萬元以下罰金。
未經許可，持有、寄藏或意圖販賣而陳列第1 項所列零件者，處
6 月以上5 年以下有期徒刑，併科新台幣300 萬元以下罰金。
第1 項至第3 項之未遂犯罰之。


司法院資訊處製作；財團法人民間司法改革基金會備份。
